es: Juegos y juguetes > Estructuras para juegos al aire libre > Equipos para juegos acuáticos: Rociadores de juguete; Parques acuáticos y toboganes; Mesas de agua
nb: Leker og spill > Utstyr for utendørsleker > Utstyr for vannleker: Lekevannspredere; Vannparker og -sklier; Vannbord
hr-HR: Igračke i igre > Oprema za igru na otvorenom > Oprema za igru u vodi: Prskalice za igru; Vodeni parkovi i tobogani; Stolići za igranje s vodom
nl: Speelgoed en spellen > Apparaten voor buiten spelen > Waterspeelgoed: Speelsproeiers; Waterparken en -glijbanen; Watertafels
da: Legetøj og spil > Udelegetøj > Vandleg – udstyr: Legetøj – sprinklere; Badebassiner og vandrutchebaner; Vandborde
sk-SK: Hračky a hry > Vybavenie na exteriérové hry > Vybavenie na vodné hry: Striekajúce hračky; Vodné parky a šmýkačky; Vodné stoly
pl: Gry i zabawki > Zabawki ogrodowe > Zabawki do wody: Tryskacz do zabaw wodnych; Wodne place zabaw i zjeżdżalnie do basenów ogrodowych; Stoliki wodne
bg-BG: Играчки и игри > Оборудване за игра на открито > Оборудване за водни игри: Пръскачки за игра; Водни паркове и пързалки; Водни маси
pt-BR: Brinquedos e jogos > Equipamento para brincadeiras ao ar livre > Equipamento para brincadeiras na água: Borrifadores para crianças; Escorregadores e parques aquáticos; Mesas de água
lt-LT: Žaislai ir žaidimai > Lauko žaidimų įranga > Vandens žaidimų įranga: Žaisliniai purkštuvai; Vandens parkai ir čiuožyklos; Vandens stalai
zh-TW: 玩具和遊戲 > 戶外遊戲器具 > 戲水配備: 灑水遊戲墊; 水上樂園和滑水道; 水桌
sl-SI: Igrače in igre > Oprema za igro na prostem > Oprema za vodne igre: Razpršilniki za igro; Vodni parki in tobogani; Vodne mize
pt-PT: Brinquedos e jogos > Equipamentos para brincar no exterior > Equipamentos para brincar com água: Aspersores de brincar; Escorregas e parques aquáticos; Mesas de água
tr: Oyuncaklar ve Oyunlar > Açık Hava Oyunu Ekipmanları > Su Oyunları Ekipmanları: Oyun Fıskiyeleri; Su Parkları ve Kaydıraklar; Su Masaları
ru: Игрушки и игры > Инвентарь для игр на открытом воздухе > Инвентарь для игр с водой: Разбрызгиватели для игр; Аквапарки и водяные горки; Столы для игр с водой
ja: おもちゃ・ゲーム > 屋外遊具 > 水遊び: 遊び スプリンクラー; ウォーター パーク、ウォーター スライド; 水遊びテーブル
de: Spielzeuge & Spiele > Spielzeug für draußen > Wasserspielgeräte: Spielzeug-Sprinkler; Planschbecken und Wasserrutschen; Wassertische
cs: Hračky a hry > Venkovní hračky > Vybavení na vodní hry: Sprinklery pro děti; Nafukovací vodní atrakce a skluzavky; Vodní stolky
th: ของเล่นและเกม > อุปกรณ์ของเล่นกลางแจ้ง > อุปกรณ์เล่นน้ำ: สปริงเกอร์สำหรับเด็กเล่น; สวนน้ำและสไลด์; โต๊ะเล่นน้ำ
sv: Leksaker och spel > Utrustning för utomhuslek > Utrustning för vattenlek: Vattenspridare för lek; Vattenparker och rutchkanor; Vattenbord
ko: 장난감/게임 > 야외 놀이용품 > 물놀이 장비: 물놀이용 스프링클러; 워터파크/워터슬라이드; 물놀이 테이블
fr: Jeux et jouets > Jeux de plein air > Accessoires pour jeux d'eau: Jouets d'arrosage; Piscines et toboggans; Tables de jeux d'eau
zh-CN: 玩具/游戏 > 室外玩具设备 > 水上娱乐设备: 洒水装置玩具; 水上乐园/水滑梯; 儿童沙水桌
it: Giochi e giocattoli > Attrezzatura gioco outdoor > Attrezzature per gioco in acqua: Irrigatori giocattolo; Parchi e scivoli acquatici; Tavoli ad acqua
el: Παιχνίδια > Εξοπλισμός παιχνιδιού εξωτερικού χώρου > Εξοπλισμός παιχνιδιών με νερό: Ψεκαστήρες παιχνιδιού; Θαλάσσια πάρκα & τσουλήθρες; Τραπέζια νερού
vi: Đồ chơi & Trò chơi > Thiết bị chơi ngoài trời > Dụng cụ chơi nước: Đồ chơi phao phun nước; Cầu trượt và công viên nước; Bàn chơi cát & nước
ro-RO: Jucării și jocuri > Echipamente pentru joacă în aer liber > Echipamente pentru joacă în apă: Aspersoare de jucărie; Parcuri acvatice și tobogane; Mese apă
en: Toys & Games > Outdoor Play Equipment > Water Play Equipment: Play Sprinklers; Water Parks & Slides; Water Tables
hu: Játékok és játékszerek > Szabadtéri játékfelszerelések > Vízi játékfelszerelés: Játékpermezetők; Vízi parkok és csúszdák; Vízi asztalok
fi: Lelut ja pelit > Ulkopelitarvikkeet > Vesileikkitarvikkeet: Sadettimet; Vesipuistot ja liukumäet; Vesipöydät